# Moirfeolaíocht na nAinmfhocail Gaeilge (Morphology of Irish Nouns)
+Idf is no longer used with base form .. just +DefArt after article ...

## FEMININE NOUN continuation classes
Weak Plurals : 
Broad singular is made slender; plural already broad

- LEXICON Nf2-SINGULAR 

- +Noun+Fem+Com:^F^C Nom-sg; 
- +Noun+Fem+Gen:^F^G Gen-sg-D2; 

- LEXICON Nf2a-SINGULAR 

- +Noun+Fem+Com:^F^C Nom-sg; 
- +Noun+Fem+Gen:^F^G Gen-sg-D2a; 

- LEXICON Nf2-1 
- Nf2-SINGULAR; 
- +Noun+Fem+Com:^C PL-(LEA)A; 
- +Noun+Fem+Gen+Weak:^G PL-TADA; 
- +Noun+Fem+Voc:^V PL-(LEA)A; 

- LEXICON Nf2-1a 
- Nf2a-SINGULAR; 
- +Noun+Fem+Com:^C PL-(LEA)A; 
- +Noun+Fem+Gen+Weak:^G PL-TADA; 
- +Noun+Fem+Voc:^V PL-(LEA)A; 

### Weak Plurals : Broaden 

#### Singular already slender; plural is made broad

- LEXICON Nf2-2 
- Nf2-SINGULAR; 
- +Noun+Fem+Com:^C PL-(LEA)A; 

##### Weak Plurals : 

- LEXICON Nf2-3 

##### Weak Plurals : 

- +Noun+Fem+Com:^C PL-(CAOL)E; 
- +Noun+Fem+Gen+Weak:^G PL-LEATHNÚ; 
- +Noun+Fem+Voc:^V PL-(CAOL)E; 

- LEXICON Nf2-4 

- Nf2a-SINGULAR; 
- +Noun+Fem+Com:^C PL-(LEA)A; 

### STRONG PLURALS

- LEXICON Nf2-5 

- Nf2-SINGULAR; 

- +Noun+Fem+Com:^C PL-TE; 
- +Noun+Fem+Gen+Strong:^G PL-TE; 
- +Noun+Fem+Voc:^V PL-TE; 

- LEXICON Nf2-6 

- Nf2-SINGULAR; 
- +Noun+Fem+Com:^C PL-(E)ANNA; 
- +Noun+Fem+Gen+Strong:^G PL-(E)ANNA; 
- +Noun+Fem+Voc:^V PL-(E)ANNA; 

- LEXICON Nf2-7 
- Nf2-SINGULAR; 
- +Noun+Fem+Com:^C PL-Í; 
- +Noun+Fem+Gen+Strong:^G PL-Í; 
- +Noun+Fem+Voc:^V PL-Í; 

- LEXICON Nf2-8 
- +Noun+Fem+Com:^C PL-(E)ACHA; 
- +Noun+Fem+Gen+Strong:^G PL-(E)ACHA; 
- +Noun+Fem+Voc:^V PL-(E)ACHA; 

- LEXICON Nf2-9 
- Nf2-SINGULAR; 
- +Noun+Fem+Com:^C PL-(LEA)THA; 
- +Noun+Fem+Gen+Strong:^G PL-(LEA)THA; 
- +Noun+Fem+Voc:^V PL-(LEA)THA; 

- LEXICON Nf2-10 
- Nf2-SINGULAR; 
- +Noun+Fem+Com:^C PL-TA; 
- +Noun+Fem+Gen+Strong:^G PL-TA; 
- +Noun+Fem+Voc:^V PL-TA; 

- LEXICON Nf2-11 
- Nf2-SINGULAR; 
- +Noun+Fem+Com:^C PL-(E)ANTA; 
- +Noun+Fem+Gen+Strong:^G PL-(E)ANTA; 
- +Noun+Fem+Voc:^V PL-(E)ANTA; 

- LEXICON Nf2-12 
- Nf2-SINGULAR; 
- +Noun+Fem+Com:^C PL-(LEA)A; 
- +Noun+Fem+Gen+Strong:^G PL-(LEA)A; 
- +Noun+Fem+Voc:^V PL-(LEA)A; 

- LEXICON Nf2-13 
- Nf2-SINGULAR; 
- +Noun+Fem+Com:^C PL-(CAOL)E; 
- +Noun+Fem+Gen+Strong:^G PL-(CAOL)E; 
- +Noun+Fem+Voc:^V PL-(CAOL)E; 

### 3rd Declension
### Strong Plurals : +aí

an bheannacht -> na beannachtaí

- LEXICON Nf3-SINGULAR 
- +Noun+Fem+Com:^F^C Nom-sg; 
- +Noun+Fem+Gen:^F^G Gen-sg-D3; 
- +Noun+Fem+Voc:^F^V Voc-sg-0; 

- LEXICON Nf3a-SINGULAR 
- +Noun+Fem+Com:^F^C Nom-sg; 
- +Noun+Fem+Gen:^F^G^Ath Gen-sg-D3;  EXCEPTION t-> th,  t->[], dh ->t
- +Noun+Fem+Voc:^F^V Voc-sg-0; 

gamhain - gamhna (gs), midheamhain - midheamhna (gs)
- LEXICON Nf3b-SINGULAR 
- +Noun+Fem+Com:^F^C Nom-sg; 
- +Noun+Fem+Gen:^F^G^Coim Gen-sg-D3;  SYNC + a 
- +Noun+Fem+Voc:^F^V Voc-sg-0; 

- LEXICON Nf3-1 
- Nf3-SINGULAR; 
- +Noun+Fem+Com:^C PL-AÍ; 
- +Noun+Fem+Gen+Strong:^G PL-AÍ; 
- +Noun+Fem+Voc:^V PL-AÍ; 

- LEXICON Nf3-2 
- Nf3a-SINGULAR; 
- +Noun+Fem+Com:^C^Ath^Lea PL-AÍ; 
- +Noun+Fem+Gen+Strong:^G^Ath^Lea PL-AÍ; 
- +Noun+Fem+Voc:^V^Ath^Lea PL-AÍ; 

Strong Plurals :  +(e)anna

tóin -> tóineanna
scoth -> scothanna
EXCEPTION: an chuid -> na codanna see FIX file
EXCEPTION: an raith -> na rathanna see FIX file
- LEXICON Nf3-3 
- Nf3-SINGULAR; 
- +Noun+Fem+Com:^C PL-(E)ANNA; 
- +Noun+Fem+Gen+Strong:^G PL-(E)ANNA; 
- +Noun+Fem+Voc:^V PL-(E)ANNA; 

- LEXICON Nf3-4 
- Nf3a-SINGULAR; 
- +Noun+Fem+Com:^C PL-Í; 
- +Noun+Fem+Gen+Strong:^G PL-Í; 
- +Noun+Fem+Voc:^V PL-Í; 

- LEXICON Nf3-5 
- Nf3-SINGULAR; 
- +Noun+Fem+Com:^C^Lea PL-TA; 
- +Noun+Fem+Gen+Strong:^G^Lea PL-TA; 
- +Noun+Fem+Voc:^V^Lea PL-TA; 

- LEXICON Nf3-6 
- Nf3-SINGULAR; 
- +Noun+Fem+Com:^C PL-(E)ACHA; 
- +Noun+Fem+Gen+Strong:^G PL-(E)ACHA; 
- +Noun+Fem+Voc:^V PL-(E)ACHA; 

- LEXICON Nf3-6a 
- Nf3-SINGULAR; 
- +Noun+Fem+Com:^C PL-(LEA)ACHA; 
- +Noun+Fem+Gen+Strong:^G PL-(LEA)ACHA; 
- +Noun+Fem+Voc:^V PL-(LEA)ACHA; 

- LEXICON Nf3-7 
- Nf3-SINGULAR; 
- +Noun+Fem+Com:^C PL-TE; 
- +Noun+Fem+Gen+Strong:^G PL-TE; 
- +Noun+Fem+Voc:^V PL-TE; 

Strong Plurals :  Broaden +anna

an chuid -> na codanna see FIX file
an raith -> na rathanna
an laith -> na lathanna
an luaith -> na luathanna
- LEXICON Nf3-8 
- Nf3-SINGULAR; 
- +Noun+Fem+Com:^C^Lea PL-(E)ANNA; 
- +Noun+Fem+Gen+Strong:^G^Lea PL-(E)ANNA; 
- +Noun+Fem+Voc:^V^Lea PL-(E)ANNA; 

- LEXICON Nf4-SINGULAR 
- +Noun+Fem+Com:^F^C Nom-sg; 
- +Noun+Fem+Gen:^F^G Gen-sg-D4; 
- +Noun+Fem+Voc:^F^V Voc-sg-0; 

Strong Plurals : +í

an bhearna -> na bearnaí
an eala -> na healaí

- LEXICON Nf4-1 
- Nf4-SINGULAR; 
- +Noun+Fem+Com:^C PL-Í; 
- +Noun+Fem+Gen+Strong:^G PL-Í; 
- +Noun+Fem+Voc:^V PL-Í; 

Strong Plurals : Athrú e -> í

an aicme -> na haicmí (classes)
an táille -> na táillí (fees)

- LEXICON Nf4-2 
- Nf4-SINGULAR; 
- +Noun+Fem+Com:^C^Ath PL-Í; 
- +Noun+Fem+Gen+Strong:^G^Ath PL-Í; 
- +Noun+Fem+Voc:^V^Ath PL-Í; 

Strong Plurals : 

- LEXICON Nf4-3 
- Nf4-SINGULAR; 
- +Noun+Fem+Com:^C^Ath PL-TE; 
- +Noun+Fem+Gen+Strong:^G^Ath PL-TE; 
- +Noun+Fem+Voc:^V^Ath PL-TE; 

- LEXICON Nf4-4 
- Nf4-SINGULAR; 
- +Noun+Fem+Com:^C^Ath PL-THE; 
- +Noun+Fem+Gen+Strong:^G^Ath PL-THE; 
- +Noun+Fem+Voc:^V^Ath PL-THE; 

- LEXICON Nf4-5 
- Nf4-SINGULAR; 
- +Noun+Fem+Com:^C PL-(E)ACHA; 

- LEXICON Nf4-6 
- Nf4-SINGULAR; 
- +Noun+Fem+Com:^C PL-(E)ANNA; 
- +Noun+Fem+Gen+Strong:^G PL-(E)ANNA; 
- +Noun+Fem+Voc:^V PL-(E)ANNA; 

- LEXICON Nf4-7 
- Nf4-SINGULAR; 
- +Noun+Fem+Com:^C PL-(E)ANTA; 
various ending in vowel	! plurals +nna
- LEXICON Nf4-8 
- Nf4-SINGULAR; 
- +Noun+Fem+Com:^C PL-NNA; 
- +Noun+Fem+Gen+Strong:^G PL-NNA; 
- +Noun+Fem+Voc:^V PL-NNA; 
- LEXICON Nf4-9 
- Nf4-SINGULAR; 
- +Noun+Fem+Com:^C PL-ONNA; 
- +Noun+Fem+Gen+Strong:^G PL-ONNA; 
- +Noun+Fem+Voc:^V PL-ONNA; 
- LEXICON Nf4-10 
- Nf4-SINGULAR; 
- +Noun+Fem+Com:^C PL-OCHA; 
- +Noun+Fem+Gen+Strong:^G PL-OCHA; 
- +Noun+Fem+Voc:^V PL-OCHA; 
- LEXICON Nf4-11 
- Nf4-SINGULAR; 
- +Noun+Fem+Com:^C^Ath PL-TÍ; 
- +Noun+Fem+Gen+Strong:^G^Ath PL-TÍ; 
- +Noun+Fem+Voc:^V^Ath PL-TÍ; 

Strong Plurals : Leathnú  +acha

an bheoir -> na beoracha (beers)

- LEXICON Nf5-1 

Gen Sg : Coim + ach
Strong Plurals : Coimriú +eacha

an chathaoir -> na cathaoireacha (chairs) (Note long vowel aoi is not sync.
an cathair -> na cathracha

- LEXICON Nf5-2 

- +Noun+Fem+Com:^F^C Nom-sg; 
- +Noun+Fem+Gen:^F^G Gen-sg-D5-2; 

Gen Sg : Coim + a
Strong Plurals : Coimriú +(e)acha
samhail -> samhla
anacair -> anacra
- LEXICON Nf5-2a 
- +Noun+Fem+Com:^F^C Nom-sg; 
- +Noun+Fem+Gen:^F^G Gen-sg-D5-2a; 

Gen Sg : Coim + Slen + e
Strong Plurals : Coimriú +(e)acha
crithir - critre
fothair - foithre
- LEXICON Nf5-2b 

- +Noun+Fem+Com:^F^C Nom-sg; 
- +Noun+Fem+Gen:^F^G Gen-sg-D5-2b; 

- LEXICON Nf5-3 
- +Noun+Fem+Com:^F^C Nom-sg; 

- LEXICON Nf5-4 
- +Noun+Fem+Com:^F^C Nom-sg; 
- +Noun+Fem+Gen:^F^G Gen-sg-D5-5; 

tarraingt - tarraingthe - tarraingtí
- LEXICON Nf5-7  11/04/08

- +Noun+Fem+Com:^F^C Nom-sg; 
- +Noun+Fem+Gen:^F^G Gen-sg-D5-7; 

## MASCULINE NOUN continuation classes

- LEXICON Nm1-SINGULAR 
- +Noun+Masc+Com:^M^C Nom-sg; 
- +Noun+Masc+Gen:^M^G Gen-sg-D1; 
- +Noun+Masc+Voc:^M^V Voc-sg-1; 

WEAK PLURALS (i.e. where the nominative and genitive plurals are different) 
TYPE 1 Nom pl. ends in conson. eg cat : cait, fear : fir, marcach: marcaigh 

- LEXICON Nm1-1 

- Nm1-SINGULAR; 
- +Noun+Masc+Com:^C PL-CAOLÚ; 
- +Noun+Masc+Gen+Weak:^G PL-TADA; 
- +Noun+Masc+Voc:^V PL-(LEA)A; 

TYPE 2 Nom pl. formed by adding -a eg cos : cosa, úll : úlla 

- LEXICON Nm1-2 

- Nm1-SINGULAR; 
- +Noun+Masc+Com:^C PL-(LEA)A; 
- +Noun+Masc+Gen+Weak:^G PL-TADA; 

(TYPE 3) Nom pl. formed by adding -ta eg 

- LEXICON Nm1-3 
- Nm1-SINGULAR; 
- +Noun+Masc+Com:^C PL-TA; 
- +Noun+Masc+Gen+Strong:^G PL-TA; 

- LEXICON Nm1-4 
- Nm1-SINGULAR; 
- +Noun+Masc+Com:^C PL-(LEA)THA; 
- +Noun+Masc+Gen+Strong:^G PL-(LEA)THA; 

- LEXICON Nm1-5 
- Nm1-SINGULAR; 
- +Noun+Masc+Com:^C PL-ATHRÚ; 
- +Noun+Masc+Gen+Strong:^G PL-ATHRÚ; 

- LEXICON Nm1-6 
- Nm1-SINGULAR; 
- +Noun+Masc+Com:^C PL-(E)ANNA; 
- +Noun+Masc+Gen+Strong:^G PL-(E)ANNA; 
- LEXICON Nm1-7 
- Nm1-SINGULAR; 
- +Noun+Masc+Com:^C^Caol PL-Í; 

- LEXICON Nm1-8 
- Nm1-SINGULAR; 
- +Noun+Masc+Com:^C^Coim PL-(E)ANNA; 

- LEXICON Nm1-9 
- Nm1-SINGULAR; 
- +Noun+Masc+Com:^C^Coim PL-(CAOL)E; 

- LEXICON Nm1-10 
- Nm1-SINGULAR; 
- +Noun+Masc+Com:^C^Coim PL-(CAOL)EACHA; 

- LEXICON Nm1-11 
- Nm1-SINGULAR; 
- +Noun+Masc+Com:^C PL-(E)ACHA; 
## 2nd Declension
sliabh -> na sléibhte 

- LEXICON Nm2-SINGULAR 
- +Noun+Masc+Com:^M^C Nom-sg; 

- LEXICON Nm2-1 
- Nm2-SINGULAR; 
- +Noun+Masc+Com:^C^Caol PL-TE; 

- LEXICON Nm3-SINGULAR 
- +Noun+Masc+Com:^M^C Nom-sg; 
- LEXICON Nm3a-SINGULAR 
- +Noun+Masc+Com:^M^C Nom-sg; 
3rd Declension
Strong Plurals : +í 
as in Nm7 but singular are different

eg. bádóir -> na bádóirí

- LEXICON Nm3-1 
- Nm3-SINGULAR; 
- +Noun+Masc+Com:^C PL-Í; 

Strong Plurals : +anna

eg. an bláth -> na bláthanna

- LEXICON Nm3-2 
- Nm3-SINGULAR; 
- +Noun+Masc+Com:^C PL-(E)ANNA; 
Strong Plurals : +aí

- LEXICON Nm3-3 
- Nm3-SINGULAR; 
- +Noun+Masc+Com:^C PL-AÍ; 

gen briocht -> breachta
Strong Plurals : +aí
briocht -> briochtaí

- LEXICON Nm3-3a 
- Nm3a-SINGULAR; 
- +Noun+Masc+Com:^C PL-AÍ; 

Strong Plurals : +anna
eg. an bláth -> na bláthanna

- LEXICON Nm3-4a 

^Lea,broadening, is required, in gen sg: io -> ea (bior, crios) 
and this is done using ^Ath (change)
pl bior -> bioranna

- Nm3a-SINGULAR; 
- +Noun+Masc+Com:^C PL-(E)ANNA; 

### Strong Plurals : Athrú +anna (io->ea)
eg. an cith -> na ceathanna
- LEXICON Nm3-4 
- Nm3a-SINGULAR; 
^Lea,broadening, is required, in gen sg: cith -> ceatha, greim -> greama
and this is done using ^Ath (change)
pl also broadened cith -> ceathanna
- +Noun+Masc+Com:^C^Ath^Lea PL-(E)ANNA; 

- LEXICON Nm3-5 
- Nm3-SINGULAR; 
- +Noun+Masc+Com:^C PL-(E)ACHA; 

- LEXICON Nm3-6 
- Nm3-SINGULAR; 
- +Noun+Masc+Com:^C PL-(LEA)A; 

- LEXICON Nm3-7 
- Nm3-SINGULAR; 
- +Noun+Masc+Com:^C PL-TA; 

- LEXICON Nm3-8 
- Nm3a-SINGULAR; 
- +Noun+Masc+Com:^C PL-(LEA)A; 

- LEXICON Nm3-8a  sliocht - sleachta gs & pl
- Nm3a-SINGULAR; 
- +Noun+Masc+Com:^C^Ath PL-(LEA)A; 

Strong Plurals : +í

(A) nouns ending in -ín (a diminutive)
smidiríní (smithereens) no singular
eg. an cailín -> na cailíní (girls)
eg. an báidín -> na báidíní (small boats)

(B) nouns ending in -a
eg. an balla -> na ballaí (walls)

- LEXICON Nm4-SINGULAR 
- +Noun+Masc+Com:^M^C Nom-sg; 

- LEXICON Nm4-1 
- Nm4-SINGULAR; 
- +Noun+Masc+Com:^C PL-Í; 

- LEXICON Nm4-2 
- Nm4-SINGULAR; 
- +Noun+Masc+Com:^C^Ath PL-Í; 

- LEXICON Nm4-3 
- Nm4-SINGULAR; 
- +Noun+Masc+Com:^C^Ath PL-TE; 

- LEXICON Nm4-4 
- Nm4-SINGULAR; 
- +Noun+Masc+Com:^C^Ath PL-THE; 

- LEXICON Nm4-5 
- Nm4-SINGULAR; 
- +Noun+Masc+Com:^C PL-(E)ACHA; 

- LEXICON Nm4-6 
- Nm4-SINGULAR; 
- +Noun+Masc+Com:^C PL-NNA; 

- LEXICON Nm4-7 
- Nm4-SINGULAR; 
- +Noun+Masc+Com:^C PL-(E)ANNA; 

- LEXICON Nm4-8 
- Nm4-SINGULAR; 
- +Noun+Masc+Com:^C PL-ITE; 

- LEXICON Nm4-9 
- Nm4-SINGULAR; 
- +Noun+Masc+Com:^C PL-ONNA; 

- LEXICON Nm4-10 
- Nm4-SINGULAR; 
- +Noun+Masc+Com:^C PL-OCHA; 

- LEXICON Nm4-11 
- Nm4-SINGULAR; 
- +Noun+Masc+Com:^C PL-(LEA)THA; 

01/04/08
- LEXICON Nm4-12 
- Nm4-SINGULAR; 
- +Noun+Masc+Com:^C PL-AÍ; 

- LEXICON Nm4-13 
- Nm4-SINGULAR; 
- +Noun+Masc+Com:^C PL-THANNA; 

Strong Plurals : +idí
an fiche -> na fichidí (the twenties) eidí needs correcting
an caoga -> na caogaidí (the fifties)
- LEXICON Nm5-1 
- +Noun+Masc+Com:^M^C Nom-sg;  
- +Noun+Masc+Com:^C PL-IDÍ; 

- LEXICON Nm5-2 
- +Noun+Masc+Com:^M^C Nom-sg;  

- LEXICON Nm5-3 
- +Noun+Masc+Com:^M^C Nom-sg;  

GS +the
- LEXICON Nm5-4 
- +Noun+Masc+Com:^M^C Nom-sg; 

GS +te
- LEXICON Nm5-5-SINGULAR 
- +Noun+Masc+Com:^M^C Nom-sg; 

- LEXICON Nm5-5  PL +TÍ 
- Nm5-5-SINGULAR; 
- +Noun+Masc+Com:^C^Atht PL-Í; 

GS +tha
PL +thaí
bascadh - basctha - bascthaí
- LEXICON Nm5-6 

GS +ta
- LEXICON Nm5-7-SINGULAR 
- +Noun+Masc+Com:^M^C Nom-sg; 

- LEXICON Nm5-7 
- Nm5-7-SINGULAR; 

moladh / gs = molta / pl = moltaí
- LEXICON Nm5-7a 
- Nm5-7-SINGULAR; 

- LEXICON Ns 
- +Subst+Noun+Sg:0 NounSéUrú; 

- LEXICON Nspl 
- +Subst+Noun+Pl:0 NounSéUrú; 

## INITIAL MUTATIONS
### NOMINATIVE SINGULAR 
- LEXICON Nom-sg-initial 
- NounSéUrú; 
definite article eg. an cat (m) (p38 NIG)
an t-éan(m) - the bird (p39 NIG) 
an bhróg(f) - the shoe
initial mutation for other reasons
e.g. comp. preps. ar an gcnoc, poss. mo chat

^IM = initial mutation e.g. with prepositions, and possession
Singular:
e.g. ar an bhosca, ar an mbosca
possessive markers on vowels: ár n-athair, a (f) hathair, 
Plural:
e.g. ar bhoscaí, i mboscaí
possessive e.g. ár n-aithreacha - our fathers (^C)

- LEXICON NounSéUrú 
- Emphasis; 
- +Ecl:^IM^Urú Emphasis; 
adds ^h to vowel-initial words ...  but adds the +hPref to all words ... see fix file

- LEXICON Emphasis 
- #; 
- +Emph:s^Emph #;   NEEDS 1PL NE/NA & 3PL SEAN/SAN ALSO

### GENITIVE SINGULAR 

- LEXICON Gen-sg-initial 
### VOCATIVE SINGULAR 
Since this is trivial (always ^Sé) it is included with Final Mutations
in Voc-sg-0 and Voc-sg-1.

### ALL PLURALS
Note: Vocative Plural does not require Def & Idf but it is easier to generate 
them and remove all Voc Pl Idfs at the end (the Def form is correct 
although the Def marker is unnecessary)

- LEXICON Pl-initial 

## FINAL MUTATIONS
### NOMINATIVE SINGULAR
- LEXICON Nom-sg 
- +Sg:0 Nom-sg-initial; 

### GENITIVE SINGULAR 

- LEXICON Gen-sg-D1  1st. Declension - Caolú (Slenderise)
- +Sg:^Caol Gen-sg-initial; 

- LEXICON Gen-sg-D2  2nd. Declension - Caolú (Slenderise) and

- LEXICON Gen-sg-D2a  2nd. Declension - each -> í, ach -> aí 

- LEXICON Gen-sg-D3  3rd. Declension -  Broaden (Leathnú) and

- LEXICON Gen-sg-D4  4th. Declension - No change

- LEXICON Gen-sg-D5-1  5th. Declension - (Broaden) + ach
- LEXICON Gen-sg-D5-2  5th. Declension - Sync + (e)ach
- LEXICON Gen-sg-D5-2a  5th. Declension - Sync + a
- LEXICON Gen-sg-D5-2b  5th. Declension - Sync + Slen + e
- LEXICON Gen-sg-D5-3  5th. Declension - Add "n"
- LEXICON Gen-sg-D5-4  5th. Declension - Add "d"
- LEXICON Gen-sg-D5-5  5th. Declension -  Broaden (Leathnú)
- LEXICON Gen-sg-D5-6  5th. Declension -  Change + ithe
- LEXICON Gen-sg-D5-7  5th. Declension -  Change + Slen + the
- LEXICON Gen-sg-D5-8  5th. Declension -  Change + Slen + te

### VOCATIVE SINGULAR 

- LEXICON Voc-sg-0 
- +Sg+Len:^Sé #;  eg. a rún, a phobal

- LEXICON Voc-sg-1 

### ALL PLURALS

- LEXICON PL-TADA  NO CHANGE (LIT. NOTHING)

- LEXICON PL-CAOLÚ  CAOLÚ (SLENDERISE)

- LEXICON PL-LEATHNÚ  LEATHNÚ (BROADEN)

- LEXICON PL-(LEA)A  ADD "A" & LEATHNÚ (BROADEN) IF SLENDER

- LEXICON PL-TA  ADD "TA"

- LEXICON PL-(LEA)THA  ADD "THA" & LEATHNÚ IF SLENDER

- LEXICON PL-(E)ANNA  ADD "ANNA" IF BROAD & ADD "EANNA" IF SLENDER

- LEXICON PL-Í  ADD "Í"

- LEXICON PL-TÍ  ADD "TÍ"

- LEXICON PL-(CAOL)E  ADD "E" & CAOLÚ IF BROAD

- LEXICON PL-(CAOL)EACHA  ADD "EACHA" & CAOLÚ

- LEXICON PL-(LEA)ACHA  ADD "ACHA" & LEATHNÚ

- LEXICON PL-(E)ACHA  ADD "ACHA" IF BROAD & ADD "EACHA" IF SLENDER

- LEXICON PL-THANNA  ADD "THANNA"

- LEXICON PL-TE  ADD "TE"

- LEXICON PL-AÍ  ADD "AÍ"

- LEXICON PL-NNA  ADD "NNA"

- LEXICON PL-THE  ADD "THE"

- LEXICON PL-NA  ADD "NA"

- LEXICON PL-IDÍ  ADD "IDÍ"

- LEXICON PL-ATHRÚ  ATHRÚ (CHANGE LAST SYLLABLE)

- LEXICON PL-(E)ANTA  ADD "ANTA" IF BROAD & ADD "EANTA" IF SLENDER

- LEXICON PL-ITE  ADD "ITE"

- LEXICON PL-ONNA  ADD "ONNA"

- LEXICON PL-OCHA  ADD "OCHA"

E. Uí Dhonnchadha 
ADDED THE +SG TAG 20/2/2004
ADDED NP-Fam Aug 2004

- LEXICON NP-PLACE 

- LEXICON NP-PLACE-EN 

- LEXICON NP-PLACE-sg 

- LEXICON NP-PLACE-fem 

- LEXICON NP-PLACE-pl 

- LEXICON NP-FAM-EN 

- LEXICON NP-PERS-EN-fem 

- LEXICON NP-PERS-EN 

- LEXICON NP-Fam 

- LEXICON NP-Fam-0 

- LEXICON NP-Fam-V 

- LEXICON NP-Fam-chg 

when it is a place name
as well as the usual inflections for propernouns  (4 classes)
we want to generate an adjectival form e.g. Beilg - Beilgeach

new 5-6-2024
Place and Personal name files both use Nf1-Prop and Nm1-Prop etc.

- LEXICON Nf2-Prop-Place 

- LEXICON Nf3-Prop-Place 

- LEXICON Nf4-Prop-Place 

- LEXICON Nf5-Prop-Place 

- LEXICON Nm1-Prop-Place 

- LEXICON Nm4-Prop-Place 

- LEXICON Nm1-Prop-PName 

- LEXICON Nm3-Prop-PName 

- LEXICON Nm4-Prop-PName 

- LEXICON Nf2-Prop-PName 

- LEXICON Nf3-Prop-PName 

- LEXICON Nf4-Prop-PName 

masc nouns - slenderise
- LEXICON Nm1-Prop 

fem nouns - slenderise and add e
- LEXICON Nf2-Prop 

fem nouns - broaden and add a
- LEXICON Nf3-Prop 

fem nouns - no change

masc nouns - no change

fem nouns - Albain/na hAlban

* * *

<small>This (part of) documentation was generated from [src/fst/morphology/affixes/nouns.lexc](https://github.com/giellalt/lang-gle/blob/main/src/fst/morphology/affixes/nouns.lexc)</small>
